【裁判字號】    98,消債更,243
【裁判日期】    980915
【裁判案由】    更生事件
【裁判全文】
臺灣士林地方法院民事裁定           98年度消債更字第243號
債  務  人  甲○○○○○○
上列債務人聲請更生事件，本院裁定如下：
    主  文
債務人應於本裁定送達後三十日內，補提如附件所示事項之報告
及相關證明文件、資料到院。
    理  由
一、按債務人與金融機構協商成立者，不得聲請更生或清算，但
    因不可歸責於己之事由，致履行顯有重大困難者，不在此限
    。本條例施行前，債務人依金融主管機關協調成立之中華民
    國銀行公會會員辦理消費金融案件無擔保債務協商機制與金
    融機構成立之協商，準用前項之規定，消費者債務清理條例
    第151 條第5 項、第6 項分別定有明文。又債務人聲請更生
    時，所提出之財產及收入狀況說明書，應表明下列事項，並
    提出證明文件：一、財產目錄，並其性質及所在地。二、最
    近五年是否從事營業活動及平均每月營業額。三、收入及必
    要支出之數額、原因及種類。四、依法應受債務人扶養之人
    ，此觀諸消費者債務清理條例第43條第6 項規定自明。次按
    ，債務人聲請更生或清算不合程式或不備其他要件者，法院
    應以裁定駁回之，但其情形可以補正者，法院應定期間先命
    補正，同條例第8 條定有明文。且更生之聲請有拒絕提出關
    係文件或為財產變動狀況之報告者，應駁回之，參諸同條例
    第46條第3 款規定自明。
二、查本件債務人具狀聲請更生，漏未提出如附件所示文件及資
    料到院。爰定期命補正，如逾期未補正，則駁回其聲請。
中    華    民    國    98    年    9     月    15    日
                  民事第三庭  法      官  施月燿
上為正本係照原本作成。
本件不得抗告。
中    華    民    國    98    年    9     月    15    日
                              書  記  官  朱亮彰
附件：
1、財團法人金融聯合徵信中心當事人綜合信用報告（粉紅色，
   報表編號：PLR1）。
2、說明債務人所述於民國96年間以約新臺幣（下同）650 萬出
   售房屋之買賣時點、買賣價金給付方式、出售對象及所得價
   金於清償匯豐銀行借款（依95協商協議書所載債務總額為14
   7 萬6124元）後剩餘款項之流向。並提出買賣契約、買賣價
   金轉帳帳戶存摺內頁影本（須附完整內頁資料並補登存摺至
   本裁定送達日），及該買賣標的之不動產登記謄本。
3、自96年6 月起迄今證券存摺封面、內頁影本，投資股票往來
   金融機構存摺封面及內頁影本（應補登存摺至本裁定送達日
   ），證券公司出具之客戶庫存餘額表，及臺灣集中保管結算
   所股份有限公司債務人集保戶異動及餘額資料明細表等相關
   資料。
4、97年度綜合所得稅各類所得資料清單，及最新勞保被保險人
   投保資料表。
5、按時間順序，列表說明自96年6 月起迄今，所有工作內容、
   來源（即僱主）、實際收入金額，並提出薪資單影本及薪資
   轉帳存摺內頁影本（二者皆須提出）。縱為領取現金，亦應
   有薪資袋、薪水條或簽領薪資單據等證明文件，不得僅以國
   稅局綜合所得稅各類所得資料清單或扣繳憑單代替。並說明
   債務人是否領取年終獎金或其他獎金、津貼，其金額，及發
   放時間。
6、說明96年度綜合所得稅各類所得資料清單何以無薪資所得收
   入，債務人於96年間之收入情形，有無工作，若無，是否領
   取資遣費、失業給付及金額。
7、債務人自承係於96年間出售房屋，惟依95年度綜合所得稅各
   類所得資料清單所示，95年間債務人受有5 萬3280元之財產
   交易所得，債務人應據實說明95年受有該筆所得之原因。
8、提出相關證明文件，說明是否領取低收入戶補助、租屋津貼
   及金額。若未申請，或雖申請惟不符資格，應說明未申請或
   不符資格之原因。
9、說明所租賃房屋坪數，所有居住成員，如何分擔租金及相關
   居住費用，並提出所有居住成員收入證明，及97年度全年水
   、電、瓦斯、電話費繳費明細（向繳費單位申請）。
10、債務人配偶黃麗蓉96、97年度綜合所得稅各類所得資料清單
    ，財產歸屬清單，最新勞保被保險人投保資料表，及自98年
    1 月起迄今薪資單影本及薪資轉帳存摺內頁影本（二者皆須
    提出）。並說明其實際收入狀況，工作內容，及如何與債務
    人分擔家庭共同必要生活費用及子女之扶養費。若未支出，
    應釋明其未能支出之原因。
11、郭正隴、郭怡汝最新財產歸屬資料清單。
12、提出債務人所列郭正隴、郭怡汝教育費用之相關證明單據。
13、債務人居住於臺北縣汐止市，依內政部主計處公布98年度臺
    北縣每人每月最低生活費為1 萬0792元（包含食衣住行育樂
    醫療雜支等）。又應受扶養人之扶養費依財政部扶養免稅額
    計算，平均每人每月為6833元，是債務人之每月生活費應不
    得超過1 萬0792元，應受扶養人郭正隴、郭怡汝之扶養費，
    由債務人與其配偶平均分擔後，應不得超過6833元，合計1
    萬7625元始屬合理。惟債務人於積欠高額債務無力清償之情
    形下，仍每月支出3 萬2927元，已超過上開最低生活費標準
    甚多，債務人顯未撙節支出，有不當浪費之情。債務人應說
    明若經裁定開始更生後，是否同意撙節支出至上開最低生活
    費標準，若不同意，應詳為說明須合理增加之費用明細、各
    細項金額及必要性。
14、據債務人所提債權人清冊所示，債務人積欠多達9 家金融機
    構，高達238 萬7419元之債務。債務人應具體說明其積欠上
    開高額債務之確實原因，並不得以「卡債利息過高，以卡養
    卡，或生活消費支出」等空泛理由代之。
15、提出合理公允之更生方案內容（應含還款來源、每期清償金
    額、清償比例、分期清償方法、最終清償期）。
16、說明債務人於何時毀諾，毀諾前之還款來源，及有何不可歸
    責於己之事由，致履行協商條件顯有重大困難。


司法院資訊處製作；財團法人民間司法改革基金會備份。
